臺灣士林地方法院刑事判決
111年度審侵訴字第6號
公  訴  人  臺灣士林地方檢察署檢察官  
被      告  李貴文


指定辯護人  張藝騰律師（義務辯護）
訴訟參與人  Ａ
法定代理人  周００（真實姓名年籍詳卷）
代  理  人  黃曉妍律師
上列被告因妨害性自主案件，經檢察官提起公訴（110 年度偵字
第20301 號），本院判決如下：
    主  文
乙○○對未滿十四歲之女子犯強制猥褻罪，處有期徒刑壹年拾月，
緩刑參年，緩刑期間付保護管束，並應遵守下列緩刑條件：（一
）禁止對被害人Ａ女實施跟蹤騷擾行為，或對被害人Ａ女實施身體
或精神上之騷擾、脅迫或其他不法侵害之行為；（二）禁止對被
害人Ａ女為直接或間接之邀約、接觸、跟蹤、通話、通信或其他
非必要之聯絡行為；（三）遠離被害人Ａ女之住居所、學校或其
他經常出入之特定場所伍拾公尺；（四）應向指定之政府機關、
政府機構、行政法人、社區或其他符合公益之機構或團體，提供
壹佰貳拾小時之義務勞務。
    事  實
一、乙○○與甲○ （民國00年0 月生，真實姓名年籍詳卷，代號AD
    000-A110513 ）係同社區住戶，民國110 年10月4 日下午4 
    時30分許，乙○○在新北市○○區○○○路000 號「元氣早餐吧」
    前長椅獨坐時，適逢甲○ 下課經過，無人陪伴，認有機可乘
    ，明知甲○ 係未滿14歲之幼女，竟基於強制猥褻A  女之犯
    意，於上揭時間、地點，先以擊掌方式招呼甲○ 靠近後，將
    甲○ 強拉至長椅上，進而違反甲○ 意願，接續徒手撫摸甲○ 
    之大腿內側、胸部，再強拉甲○ 之手撫摸其生殖器，而以前
    開方式強制猥褻甲○ ；甲○ 旋即藉詞脫身返家，並通知其母
    報警，而發覺上情。
二、案經甲○ 訴請新北市政府警察局汐止分局移送臺灣士林地方
    檢察署檢察官偵查起訴。
    理  由
一、證據能力部分：
（一）後引甲○ 於警詢及檢察官偵查中所製作之筆錄，雖均係被
      告以外之人於審判外以言詞所為之陳述，屬於傳聞證據，
      惟被告不僅認罪，與辯護人在準備程序中並均表示對證據
      能力無意見等語（本院卷第24頁），應解為渠等均已同意
      引用為證據，而本院審酌該等證據之作成情況，亦認為適
      當，依刑事訴訟法第159 條之5 第1 項規定，前開筆錄應
      均有證據能力。
（二）至於後述之其餘證據依法原則上均有證據能力，被告與辯
      護人亦未對其證據能力有何抗辯，參酌最高法院97年度台
      上字第1069號判決意旨，此部分證據具有證據能力之法律
      依據，即不再贅述。
（三）卷附之臺灣高等法院被告前案紀錄表，依最高法院刑事大
      法庭110 年度台上大字第5660號裁定見解，係「司法機關
      相關人員依憑原始資料所輸入之前案紀錄，僅提供法官便
      於了解本案與他案是否構成同一性或單一性之關聯、被告
      有無在監在押等情事之用」，雖非刑事訴訟法第159 條之
      4 第1 款規定所稱「公務員職務上製作之紀錄文書、證明
      文書」，然其既係由從事司法行政業務之公務員，於通常
      業務過程中不間斷、有規律，依據被告各次刑事案件之偵
      查、審判與執行的原始資料，通報轉載而來，自可認其記
      載具有相當之正確性，而因此攸關製作人之責任與信譽，
      若有錯誤、虛偽，該員更可能因此負擔刑事及行政責任，
      復因前案紀錄表之紀錄大部分完成於製作人之業務終了前
      後，該人在製作當時縱能預見日後可能會被提供作為個案
      證據，惟實難有因此針對特定個案預先安排、偽造的動機
      與可能，其性質類似於銀行出具之帳戶歷史交易明細，而
      與警員就特定刑案製作之職務報告有別，刻意虛偽記載之
      可能性極低，應足以保障其可信性，本院因認上開前案紀
      錄表係在可信之特別情況下所製作之文書，依刑事訴訟法
      第159 條之4 第3 款規定，應有證據能力，至其原始作用
      為何，在所不論（最高法院100 年度台上字第4813號、第
      5502號等判決要旨參照）。
二、訊據被告乙○○坦承上揭強制猥褻甲○ 之犯行不諱，核與A  
    女於警詢及檢察官偵查中指述之被害情節相符（偵查卷第13
    頁、第19頁、第36頁），此外，並有現場監視器攝錄案發經
    過之翻拍相片1 份在卷可稽（偵查卷第24頁至第27頁），足
    徵被告前開自白屬實，可以採信，本件事證明確，被告犯行
    洵堪認定，應依法論科
三、查甲○ 係民國00年0 月生，有其戶籍資料查詢結果報表在卷
    可參（不公開卷第4 頁），於案發時僅12歲，被告在警詢中
    並陳稱：知悉被害人約13或14歲等語（偵查卷第11頁），是
    本件被告之犯案對象，顯係未滿14歲之幼女無訛，故核被告
    所為，係犯刑法第224 條之1 之強制猥褻幼女罪；前開罪名
    本身已將被害人年齡預設為犯罪的構成要件，故無庸再依兒
    童及少年福利與權益保障法第112 條第1 項前段規定加重其
    刑，併此敘明。另查，被告對未滿14歲之幼女犯案，理當譴
    責，惟甲○ 在警詢中陳稱略以：伊當下說伊的英文作業很多
    要回家寫功課，就趕快離開，只看到被告笑笑的，被告沒有
    控制伊的行為等語（偵查卷第16頁），是被告在案發時幾近
    無人可以制衡之狀況下，除短暫碰觸甲○ 身體外，並未再有
    進一步非禮甲○ 之行為，其在對甲○ 造成更大傷害前即已收
    手，人性尚未泯滅，參酌被告並無相類之性犯罪前科，有臺
    灣高等法院被告前案紀錄表可考，此次雙方是路上偶遇，可
    見被告或係一時衝動，慾令智昏所致，此較諸處心積慮預謀
    犯案，又或性犯罪之慣犯甚至性心理病患而言，惡性相對較
    輕，被告事後在本院審理時又已坦承犯行，並與甲○ 及甲○ 
    父母達成和解，賠償甲○ 新臺幣（下同）50萬元，有和解筆
    錄、被告提出之支票影本各1 份在卷可查（本院卷第115 頁
    至第116頁），確有悔過之意，並已付出一定代價，似此是
    否仍非必令其入監服刑不可？可以商榷，綜上各節，對照前
    開加重強制猥褻罪之法定本刑，係「3 年以上10年以下有期
    徒刑」而言，客觀上應足以引起一般同情，認為即便對被告
    科以前開最低刑度，似仍嫌過重，爰依刑法第59條規定減輕
    其刑。爰審酌被告明知甲○ 年紀尚幼，竟為滿足一己私欲，
    罔顧甲○ 身心、人格之健全發展及心靈感受，強制猥褻A  
    女，不論犯罪之動機、目的或手段，均無可取，本不宜輕縱
    ，姑念其犯後坦承犯行，並已與甲○ 達成和解，態度尚稱良
    好，另斟酌被告之年齡智識、生活經驗、家庭經濟狀況與其
    他一切情狀，量處如主文所示之刑，以資懲儆。
四、末查，被告之前未曾因故意犯罪，致受有期徒刑以上刑之宣
    告，有上開前案記錄表可考，此次一時失慮，致罹刑典，經
    此偵審教訓，應知警惕而無再犯之虞，本院因認上開宣告刑
    以暫不執行為當，惟仍宜命其感受類刑罰之苦痛，以避免再
    犯，參酌甲○ 與甲○ 父母均同意給予被告緩刑機會，有本院
    和解筆錄可考，爰予被告緩刑3 年，並參酌雙方為保護甲○ 
    所設下對被告限制之和解內容，附加緩刑條件如主文所示；
    被告所犯之罪係刑法第91條之1 第1 項所列之罪名，本院復
    在宣告前開緩刑時，併依刑法74條第2 項第5 款、第7 款規
    定，附加命其遠離被害人、提供義務勞務等緩刑條件，是依
    同法第93條第1 項規定，緩刑期間內並應付保護管束；被告
    如於本案緩刑期間內違反上開緩刑條件，且情節重大，足認
    原緩刑宣告難收其預期效果，並有執行刑罰之必要時，依刑
    法第75條之1 第1 項第4 款規定，仍得撤銷其緩刑，附此敘
    明。
據上論斷，應依刑事訴訟法第299 條第1 項前段，刑法第224 條
之1 、第59條、第74條第1 項第1 款、第2 項第5 款、第7 款、
第93條第1 項，判決如主文。
本案經檢察官丙○○提起公訴，檢察官蔡元仕到庭執行職務。
中    華    民    國   111    年    7     月    6     日
                  刑事第九庭審判長法  官  李育仁
                                  法  官  蘇怡文
                                  法  官  陳彥宏  
以上正本證明與原本無異。
如不服本判決應於收受送達後20日內向本院提出上訴書狀，並應
敘述具體理由。其未敘述上訴理由者，應於上訴期間屆滿後20 
日內向本院補提理由書 (均須按他造當事人之人數附繕本 )「切
勿逕送上級法院」。
因疫情而遲誤不變期間，得向法院聲請回復原狀。
                              　　書記官  李文瑜　
中　　華　　民　　國　　111 　年　　7 　　月　　7 　　日
論罪法條：刑法第224 條之1（加重強制猥褻罪）
犯前條之罪而有第 222 條第 1 項各款情形之一者，處 3 年以
上 10 年以下有期徒刑。